【裁判字號】    99,交聲,1448
【裁判日期】    990730
【裁判案由】    聲明異議
【裁判全文】
臺灣高雄地方法院交通事件裁定        99年度交聲字第1448號
原處分機關  交通部公路總局高雄區監理所
異  議  人  甲○○
即受處分人
上列受處分人因聲明異議案件，對於交通部公路總局高雄區監理
所於民國99年4 月26日所為之處分（原處分：高監營裁字第裁80
-N00000000號），聲明異議，本院裁定如下：
    主  文
原處分撤銷。
甲○○不罰。
    理  由
一、原處分意旨略以：異議人即受處分人甲○○於民國98年5 月
    20日下午9 時26分許，騎乘XD7-702 號重型機車行經高雄縣
    仁武鄉○○路與新庄路口，因酒後駕車，而有「駕駛執照吊
    扣期間駕駛汽車，且酒精濃度超過規定標準」之違規行為，
    經警製單舉發後，爰依道路交通管理處罰條例第35條第3 項
    之規定，裁處異議人吊銷小型車普通駕駛執照，並應參加道
    路交通安全講習等語。
二、異議意旨略以：異議人因無機車駕照，如吊銷其汽車駕照，
    將影響異議人之生計甚鉅，爰提起本件聲明異議，請求撤銷
    原處分等語。
三、按汽車駕駛人飲用酒類或其他類似物後其吐氣所含酒精濃度
    超過每公升0.25毫克或血液中酒精濃度超過百分之0.05以上
    者，不得開車，道路交通安全規則第114 條第2 款定有明文
    ；又汽車駕駛人，駕駛汽車經測試檢定有酒精濃度超過規定
    之情形者，處新臺幣15,000元以上60,000元以下罰鍰，並當
    場移置保管其車輛及吊扣其駕駛執照1 年，汽車駕駛人經依
    第1 項規定吊扣駕駛執照，並於吊扣期間再有第1 項情形者
    ，處新臺幣6 萬元罰鍰，並當場移置保管該汽車及吊銷其駕
    駛執照，且對汽車駕駛人應施以道路交通安全講習，道路交
    通管理處罰條例第35條第1 項第1 款、第3 項前段、第24條
    第1 項第2 款分別定有明定。
四、經查：異議人於上開時、地之違規行為，除有高雄縣政府警
    察局舉發違反道路交通管理事件通知單、交通部公路總局高
    雄區○○○○○道路交通管理事件裁決書，及酒測單各1 份
    在卷可稽，且為異議人所不爭執，是應堪以認定。又異議人
    於97年間因酒駕而遭吊扣自小客車駕照，期間自97年7 月23
    日起至99年7 月22日止，亦有卷附汽車駕照基本資料暨吊扣
    銷歷史狀況1 紙可參。異議人本件雖係於98年5 月20日，即
    於其上開自小客車駕照吊扣期間，又再次違反道路交通管理
    處罰條例第35條第1 項第1 款之酒駕規定，惟其再犯當時係
    騎乘重型機車，並非係駕駛自小客車。而觀之上開條例第35
    條第3 項之規定「汽車駕駛人經依第1 項規定吊扣駕駛執照
    ，並於吊扣期間再有第1 項情形者，處新臺幣6 萬元罰鍰，
    並當場移置保管該汽車及吊銷其駕駛執照；如肇事致人重傷
    或死亡者，吊銷其駕駛執照，並不得再考領」等語，依文義
    解釋，應係指於同種駕照吊扣期間，又再駕駛同種車輛違反
    道路交通管理處罰條例第35條第1 項規定之情形，因已無該
    種駕照可吊扣，故處罰吊銷其駕照。否則，若再次違反上開
    酒駕規定時，係駕駛他種駕照之車輛，則就他種駕照而言，
    即無所謂之駕照「吊扣期間」，且處分機關本得再對該他種
    駕照為吊扣之處分；若行為人係無他種駕駛執照而駕駛他種
    車輛，亦得依無照駕駛處罰。是以，本件異議人係在其自小
    客車駕照吊扣期間，又騎乘重型機車違反道路交通管理處罰
    條例第35條第1 項規定，並不符合上開得以吊銷其駕照之規
    定，異議人所辯非無理由，爰撤銷原處分，諭知異議人不罰
    。惟異議人騎乘重型機車之上開違規行為仍應依法處罰（吊
    扣重型機車駕照或禁考等處分），應由原處分機關另行依法
    再行處理，以為適法，附此敘明。
五、據上論斷，應依道路交通案件處理法第20條，裁定如主文。
中    華    民    國    99    年    7     月    30    日
                  交通法庭    法  官 林裕凱
以上正本證明與原本無異。
如不服本裁定，應於收受送達後5 日內向本院提出抗告狀。
中    華    民    國    99    年    7     月    30    日
                              書記官 陳仙宜

司法院資訊處製作；財團法人民間司法改革基金會備份。
